臺灣高等法院交通事件裁定　　　　　 100年度交抗字第1616號
抗　告　人
即受處分人　王雪卿
上列抗告人因違反道路交通管理處罰條例案件，不服臺灣板橋地
方法院中華民國100 年11月8 日所為裁定（100 年度交聲字第39
49號），提起抗告，本院裁定如下：
    主  文
抗告駁回。
    理  由
一、抗告意旨略以：抗告人即受處分人王雪卿（下稱抗告人）在
    公園林蔭下和朋友說話，並送她1 個饅頭，可是她不要，硬
    塞錢12元，抗告人駐足不到1 分鐘，後員警突然出現，硬拗
    抗告人在人行道設攤，其實抗告人沒有賣，請還抗告人清白
    云云。
二、按任何人不得未經許可在道路擺設攤位；道路係指公路、街
    道、巷衖、廣場、騎樓、走廊或其他供公眾通行之地方；未
    經許可在道路擺設攤位者，除責令行為人即時停止並消除障
    礙外，處行為人或其雇主新臺幣（下同）1,200元以上2,400
    元以下罰鍰，道路交通安全規則第140條第5款、道路交通管
    理處罰條例第3 條第1款、第82條第1項第10款分別定有明文
    。又按違反道路交通管理處罰條例第69條至第84條之行為，
    由警察機關處罰之；前項處罰於裁決前，應給予違規行為人
    陳述之機會；本條例所定罰鍰之處罰，受處罰人接獲違反道
    路交通管理事件通知單後，於15日內得不經裁決，逕依第92
    條第3 項之罰鍰基準規定，向指定之處所繳納結案；不服舉
    發事實者，應於15日內，向處罰機關陳述意見；其不依通知
    所定期限前往指定處所聽候裁決，且未依規定期限繳納罰鍰
    結案或向處罰機關陳述意見者，處罰機關得逕行裁決之；違
    反道路交通管理事件行為人，未依規定自動繳納罰鍰，或未
    依規定到案聽候裁決，警察機關管轄部分，應於通知單送達
    且逾越應到案期限之3 個月內，逕行裁決之，道路交通管理
    處罰條例第8 條第1項、第2項、第9條第1項、違反道路交通
    管理事件統一裁罰基準及處理細則第44條第1 項分別定有明
    文。
三、經查：
  (一)本件抗告人於民國100年8 月12日上午8時43分許，在新北市
    中和區4 號公園（中安街、永貞路口），因有「未經許可在
    道路擺設攤位」之違規行為，經新北市政府警察局中和第一
    分局（下稱中和第一分局）安平派出所警員當場製單舉發等
    節，有新北市警交大字第C00000000 號舉發違反道路交通管
    理事件通知單（下稱舉發通知單）在卷可稽（見原審卷第6
    頁）。
  (二)抗告人雖辯稱我沒有賣云云，惟查，抗告人於前揭時、地在
    公園外圍行道樹下之人行道上停放1 輛腳踏車，腳踏車後架
    上裝載有1 外觀為紅色之大箱子，其上可見已裝袋之白色饅
    頭、包子等物品，其旁復有數位民眾駐足準備購買，而抗告
    人後方不遠處，立有中和區公所製作之告示牌，其上畫有6
    個圓形白底紅邊黑色圖案之禁制標誌，圖案下方並標示有「
    禁止攤販」、「禁止車輛」（圖案中包含腳踏車）等黑色字
    樣等節，有員警現場採證之彩色照片4 張在卷為憑（見原審
    卷第11、12頁）。抗告人並自承：1 個饅頭12元，我可賺3
    元等語（見原審卷第5 頁抗告人所提出之聲明異議狀）。則
    抗告人停放腳踏車於供公眾通行之處，並與途經之路人為交
    易之行為，自屬販賣行為無訛。又依中和第一分局100 年9
    月1 日新北警中一交字第1000037930號函所示，抗告人並非
    首次違規（見原審卷第8 頁）。則抗告人於前揭時、地有「
    未經許可在道路擺設攤位」之違規行為，自堪認定。
四、抗告人收受舉發通知單後，於100年8月26日向中和第一分局
    提出申訴，有該分局前開函文及抗告人所提申訴書在卷可按
    （見原審卷第8、9頁）。原審認原處分機關誤認抗告人逾越
    應到案期限始到案，遽依違反道路交通管理事件統一裁罰基
    準表之規定裁處抗告人罰鍰1,500 元，顯有不當，而將原處
    分撤銷，另裁定裁處抗告人罰鍰1,200 元，經核並無違誤。
    抗告人提起抗告，猶執前詞指摘原裁定不當，為無理由，應
    予駁回。
五、據上論斷，應依道路交通管理處罰條例第89條，刑事訴訟法
    第412條，裁定如主文。
中    華    民    國  100     年    12    月    26    日
                  刑事第一庭審判長法  官  葉騰瑞
                                  法  官  莊明彰
                                  法  官  彭政章
以上正本證明與原本無異。
不得再抗告。
                                  書記官  杜宜寧
中    華    民    國   100    年    12    月    26    日